【裁判字號】    89,上易,1165
【裁判日期】    890831
【裁判案由】    傷害
【裁判全文】
臺灣高等法院高雄分院刑事判決                  八十九年度上易字第一一六五號
    上  訴  人  台灣高雄地方法院檢察署檢察官
    被      告  甲○○
右上訴人因被告傷害案件，不服臺灣高雄地方法院八十九年度易字第一五九一號中華
民國八十九年五月十七日第一審判決（起訴案號：臺灣高雄地方法院檢察署八十九年
度偵字第二二九一號），提起上訴，本院判決如左：
      主  文
上訴駁回。
      事  實
一、甲○○與乙○○係夫妻關係，為家庭暴力防治法第三條第一款所稱之家庭成員，
    於民國八十九年一月十五日凌晨三時許，在高雄縣大寮鄉○○路一二九巷六號住
    處，兩人因故發生口角，進而為肢體之衝突，甲○○竟基於傷害之犯意，於二人
    拉扯之際，將乙○○咬傷，致乙○○受有左下頷角處咬傷痕二×０．五公分，合
    併皮下瘀血之傷害。
二、案經乙○○訴請台灣高雄地方法院檢察署檢察官偵查起訴。
      理  由
一、訊據被告甲○○直承於前揭時地咬傷告訴人乙○○之事實，惟辯稱係告訴人乙○
    ○以手抓伊下體，伊疼痛難忍才咬傷告訴人乙○○云云。惟查：本件被告甲○○
    於右揭時地咬傷告訴人乙○○，致告訴人乙○○受有左下頷角處咬傷痕二×０．
    五公分，合併皮下瘀血傷害之事實，業據告訴人乙○○分別於檢察官偵查中、原
    審及本院審理時指訴綦詳，並有大統診所出具之驗傷診斷書影本附卷可稽。
二、被告甲○○雖辯稱：係告訴人乙○○抓伊下體，伊疼痛難忍才咬傷告訴人云云。
    惟此為告訴人乙○○所否認，且按正當防衛係對於現在不正之侵害防衛自己或他
    人之權利者而言，本案上訴人與告訴人乙○○口角互毆成傷，不能證明告訴人乙
    ○○先行傷害，自不得主張正當防衛。本件事證明確，被告犯行堪以認定。
三、核被告甲○○所為，係犯刑法第二百七十七條第一項之傷害罪。原審認被告甲○
    ○罪證明確，適用刑法第二百七十七條第一項、第四十一條，罰金罰鍰提高標準
    條例第一條前段、第二條之規定，並審酌被告與告訴人為夫妻關係，其企圖以暴
    力之手段解決紛爭固不可取，惟依其犯罪動機、目的、手段、被害人所受傷害程
    度及被告犯罪後之態度等一切情狀，量處拘役肆拾日，並諭知易科罰金之折算標
    準為以參佰元折算壹日。認事用法，均無違誤，量刑亦屬妥適。檢察官循告訴人
    之聲請提起上訴，以原審量刑過輕，指摘原判決不當，為無理由，應予駁回。
據上論結，應依刑事訴訟法第三百六十八條，判決如主文。
本案經檢察官羅正平到庭執行職務。
中    華    民    國     八十九     年        八        月     三十一   日
                              臺灣高等法院高雄分院刑事第三庭
                                  審判長法官  莊秋桃
                                        法官  魏式璧
                                        法官  陳中和
右正本證明與原本無異。
不得上訴。
                                      書記官  劉博文
中    華    民    國     八十九     年         九         月      一    日
附錄：本判決論罪科刑法條：
刑法第二百七十七條第一項：
傷害人之身體或健康者，處三年以下有期徒刑，拘役或一千元以下罰金。
                                                                        Ａ


司法院資訊處製作；財團法人民間司法改革基金會備份。
